# 有关非经常性损益？

提问人：liuqiangily 时间：2012-02-27 11:35:26
公开发行证券的公司信息披露解释性公告 第 1 号——非经常性损益（ 2008 ） 一、非经常性损益的定义 非经常性损益是指与公司正常经营业务无直接关系，以及虽与正常经营业务相关，但由于其性质特殊和偶发性，影响报表使用人对公司经营业绩和盈利能力做出正常判断的各项交易和事项产生的损益。 我公司有这么一个事项，不知各位大侠怎么理解： 我公司处于发展期，新建项目陆续投入运营，在项目正式运营前，会发生大额的开业费用，这笔开业费用只在每个项目开业时发生，以后的运营此笔费用将不再发生。 个人理解： 1 、该笔费用发生时通过“管理费用”核算； 2 、该笔费用按照“非经常性损益”的定义，可以作为非经常性损益处理。 不知自己的理解是否准确，请各位大侠指教！感谢！！！

回答人：chenyiwei
个人意见：不建议作为非经常性损益。 主要考虑：此类费用与公司的正常经营业务直接相关，并且就目前情况而言不能证明其是偶发性的，未来随着公司业务的扩展仍将会继续发生，并且报表使用者在评价该公司的获利能力时，需要将该因素纳入考虑。

提问人：liuqiangily 时间：2012-02-28 10:04:03
那如果费用的发生和项目正式投入运营存在跨年情况呢，就是部分费用发生年度在项目投入运营的前一个年度发生。如果这样的话，这部分费用和我当年正常的经营项目毫无关系呀，但是又计入了经常性损益，这样合适吗？

回答人：chenyiwei
因为这些费用是与下一年度将开始运营的项目相关的，而下一年度开始运营的项目也属于公司的正常经营业务。不能仅仅根据这些支出与目前已在运营的项目是否相关来判断。

提问人：zengfengxia 时间：2012-03-05 20:01:41
回复 chenyiwei 的帖子
请教陈版，核定征收的子公司，其实纳税金额与按照查账征收的所得税差异是否可以认定为非经常性损益？个人理解，子公司核定征收为一项正常的税收政策，不属于与公司正常经营业务无直接关系，以及虽与正常经营业务相关，但由于其性质特殊和偶发性，影响报表使用人对公司经营业绩和盈利能力做出正常判断的各项交易和事项产生的损益。

回答人：chenyiwei
可以这样理解。但核定征收的子公司对合并报表整体的影响不能很大，并应尽快改为查帐征收，以免核定征收给人造成“会计基础工作不规范”的印象而影响到IPO。